【裁判字號】    95,訴,481
【裁判日期】    951130
【裁判案由】    違反公司法等
【裁判全文】
臺灣宜蘭地方法院宣示判決筆錄           95年度訴字第481號
    公  訴  人  臺灣宜蘭地方法院檢察署檢察官
    被      告  甲○○
                        （現在臺灣宜蘭監獄另案執行中）
    指定辯護人  本院公設辯護人乙○○
上列被告因本院九十五年度訴字第四八一號違反公司法等案件，
於中華民國九十五年十一月三十日下午四時，在本院刑事第一法
庭宣示判決，出席職員如下：
          法  官  陳嘉年
          書記官  林嘉萍
          通  譯  李冠輝
法官起立朗讀判決主文、犯罪事實要旨、處罰條文及告以上訴限
制、期間並提出上訴狀之法院，且諭知記載其內容：
一、主文：
    甲○○共同公司負責人，公司應收股款，股東並未實際繳納
    ，而以申請文件表明收足，處有期徒刑捌月。扣案如附表一
    所示之物均沒收之。
二、犯罪事實要旨：
  (一)緣甲○○欲成立空殼公司，遂邀同殷明星（另案經臺灣臺南
    地方法院於民國九十五年八月二十三日以九十四年度訴字第
    九三八號判決判處有期徒刑五月）充作址設高雄市○○區○
    ○街八十四號「貿成順企業有限公司」（下稱貿成順公司）
    之唯一股東並擔任負責人。甲○○明知設立公司應向股東收
    受股款，股東應實際繳納，不得僅以申請文件表明收足，竟
    以新臺幣（下同）五萬元之代價委請殷明星充當貿成順公司
    負責人而與殷明星基於共同犯意聯絡及行為分擔，由殷明星
    於九十一年四月四日至泛亞商業銀行（現已更名為寶華商業
    銀行）開立帳戶後，由甲○○提供一百萬元存入帳戶而取得
    該銀行帳戶之存款餘額證明書，作為股東已繳納股款之證明
    ，再委託會計師製作貿成順公司設立登記資本額查核報告書
    ，連同公司資產負債表、股東繳納股款明細表等文件，表明
    股款已收足，再向高雄市政府申請辦理公司設立登記後，於
    同年月八日將股款全數匯出，並於同年月十六日完成公司設
    立登記。
  (二)甲○○又承前之概括犯意，邀同林秀佳（另案經臺灣臺南地
    方法院於民國九十五年八月二十三日以九十四年度訴字第九
    三八號判決判處有期徒刑六月）充任址設高雄市○○區○○
    路六十八巷二弄九號豐益盛企業有限公司（下稱豐益盛公司
    ）之唯一股東並擔任負責人，亦明知設立公司應向股東收受
    股款，股東應實際繳納，不得僅以申請文件表明收足，竟以
    三萬元之代價委請林秀佳充當豐益盛公司之負責人而與林秀
    佳基於共同之犯意聯絡及行為分擔，推由林秀佳於九十二年
    八月十九日前往世華聯合商業銀行（已更名為國泰世華商業
    銀行南高雄分行）開立帳戶，再由甲○○提供五十萬元存入
    帳戶內而取得該銀行帳戶之存款餘額證明書，作為股東已繳
    納股款之證明，再委託會計師製作豐益盛公司設立登記資本
    額查核報告書，連同公司資產負債表、股東繳納股款明細表
    等文件，表明股款已收足，再向高雄市政府申請辦理公司設
    立登記後，陸續於同年八月二十二日、同年九月三日、同年
    九月十五日及同年九月十七日分批將上開股款悉數領出，並
    於同年九月五日完成公司設立登記。
  (三)甲○○明知如附表二所示之商標，分屬附表二所示公司已註
    冊使用於菸草類之商標，未得各該商標權人之同意或授權，
    不得於同一或類似商品使用相同或近似此等之商標，且明知
    未經許可不得輸入菸類產品，竟基於意圖販賣之犯意，偽以
    貿成順公司名義進口牧草，而於九十二年十二月五日十五時
    五十五分許，經陽明海運自美國運送內載有仿冒如附表二所
    載商標之商品輸入臺灣地區（貨櫃號碼分別為ＴＥＸＵ—0
    000000、ＹＭＬＵ—0000000）。嗣經警於九
    十二年十二月六日十七時三十分許，在臺南縣仁德鄉○○○
    路八七八巷空地查獲林秀佳及黃正享（另案經臺灣臺南地方
    法院於九十五年八月二十三日以九十四年度訴字第九三八號
    判決無罪）二人分別駕駛車牌號碼四四六—ＹＧ號營業大貨
    車及Ｇ六—五四四七號小貨車載運上開二只貨櫃，並扣得如
    附表一所示之物。
  (四)案經臺灣臺南地方法院檢察署檢察官簽分後呈請臺灣高等法
    院檢察署檢察長令轉臺灣宜蘭地方法院檢察署檢察官偵查起
    訴。
三、處罰條文：
    公司法第九條第一項前段，商標法第八十一條第一款、第八
    十二條、第八十三條，修正前菸酒管理法第四十六條，刑法
    第二條第一項前段、第十一條前段、修正前刑法第二十八條
    、修正前刑法第五十六條、修正前刑法第五十五條後段，修
    正前刑法第二百五十五條，判決如主文。
四、協商判決除有刑事訴訟法第四百五十五條之四第一項第一款
    於本訊問程序終結前，被告撤銷協商合意或檢察官撤回協商
    聲請者；第二款被告協商之意思非出於自由意志者；第四款
    被告所犯之罪非第四百五十五條之二第一項所定得以協商判
    決者；第六款被告有其他較重之裁判上一罪之犯罪事實者；
    第七款法院認應諭知免刑或免訴、不受理者情形之一，及違
    反同條第二項「法院應於協商合意範圍內為判決；法院為協
    商判決所科之刑，以宣告緩刑或二年以下有期徒刑、拘役或
    罰金為限」之規定者外，不得上訴。
五、本件如有前述得上訴之情形時，而不服本判決，得自收受判
    決送達之日起十日內，向本院提出上訴書狀（應附繕本），
    上訴於第二審法院。
中    華    民    國    95    年    11    月    30    日
                  刑事第二庭書記官  林嘉萍
                            法  官  陳嘉年
以上正本證明與原本無異。
                            書記官  林嘉萍
中    華    民    國    95    年    11    月    30    日


司法院資訊處製作；財團法人民間司法改革基金會備份。
